# 一家公司房产被拆迁，对方给予拆一还一，询问具体的注意事项

提问人：鸥洋 时间：2018-02-24 21:58:08
各位老师好，两家公司A和B，同为同一集团下控股子公司。A与B协议，A的房产拆迁，B在此土地上新建自己的房屋，B给与A拆一还一的补偿。B从别的地方新购入一栋房屋（比如万达 1 号楼），付款 6000 万，作为拆一还一的补偿。首先，A将自己的老房产账面处置，处置损失 1000 万已计入营业外支出。B购入新的房产（万达 1 号楼 ）花费 6000 万赔偿给A，B做账，借：固定资产 6000 万 贷：
银行存款 6000 万。 B给与A的补偿的房产，房产证名字是A，A做账，借：固定资产 6000 万，贷：营业外收入 6000 万。
上述是自己遇到的一个案例，企业大致账务处理如上。对于这项处理，很迷惑， 第一，万达 1 号楼 房产证名字是A，但是B公司这个房产也入固定资产了，A也入固定资产了，但是证只有一个证，感觉很奇怪。 第二，A直接计入营业外收入 6000 万，金额很大，有点类似非货币性资产交换的意思，但是B的账务处理又不像。 第三，对上这两个公司，有关所得税 有没有需要注意的地方。
希望各位老师都来指导一下。

回答人：chenyiwei
从你说的情况看，A是新房产的实际使用人，因此新房应确认为A的资产，B将补偿款计入开发成本，不能确认为固定资产。 在A、B共同的母公司编制合并报表时，应作为两笔交易处理：（ 1 ）外购 6000 万元的房产（合并报表层面确认为固定资产或投资性房地产）；（ 2 ）拆除旧房并建造新房，旧房账面价值 1000 万元作为报废损失计入营业外支出，不计入原址上的房地产开发成本。 A的账务处理，参照非货币性资产交换，一般理解如具有商业实质，可以这样处理。